ro-RO: Afaceri și sectorul industrial > Servicii alimentare > Tacâmuri și veselă de unică folosință > Tacâmuri de unică folosință: Furculițe de unică folosință; Cuțite de unică folosință; Linguri de unică folosință
el: Επιχειρηματικός & βιομηχανικός εξοπλισμός > Υπηρεσία φαγητού > Επιτραπέζια σκεύη μιας χρήσης > Μαχαιροπήρουνα μιας χρήσης: Πιρούνια μιας χρήσης; Μαχαίρια μιας χρήσης; Κουτάλια μιας χρήσης
tr: İş ve Endüstri > Yemek Servisi > Tek Kullanımlık Sofra Takımları > Tek Kullanımlık Çatal Bıçaklar: Tek Kullanımlık Çatallar; Tek Kullanımlık Bıçaklar; Tek Kullanımlık Kaşıklar
es: Economía e industria > Restauración > Vajilla desechable > Cubertería desechable: Tenedores desechables; Cuchillos desechables; Cucharas desechables
hr-HR: Posao i industrija > Usluga prehrane > Jednokratno posuđe > Jednokratni pribor za jelo: Jednokratne vilice; Jednokratni noževi; Jednokratne žlice
cs: Obchod a průmysl > Cateringové služby > Ubrusy na jedno použití > Jednorázové příbory: Jednorázové vidličky; Jednorázové nože; Jednorázové lžíce
ja: ビジネス・産業 > 飲食業 > 使い捨て食器・カトラリー > 使い捨てカトラリー: 使い捨てフォーク; 使い捨てナイフ; 使い捨てスプーン
ko: 비즈니스/산업 > 요식업 > 일회용 식기 > 일회용 커틀러리: 일회용 포크; 일회용 칼; 일회용 숟가락
bg-BG: Бизнес и промишленост > Обществено хранене > Съдове за еднократна употреба > Прибори за еднократна употреба: Вилици за еднократна употреба; Ножове за еднократна употреба; Лъжици за еднократна употреба
nb: Forretninger og industri > Matservice > Éngangsservise > Éngangsbestikk: Éngangsgafler; Éngangskniver; Éngangsskjeer
fr: Entreprise et industrie > Restauration > Vaisselle jetable > Couverts jetables: Fourchettes jetables; Couteaux jetables; Cuillères jetables
nl: Zakelijk en industrieel > Catering en horeca > Wegwerpservies > Wegwerpbestek: Wegwerpvorken; Wegwerpmessen; Wegwerplepels
hu: Üzlet és ipar > Ételkiszolgálás > Eldobható étkészlet > Eldobható evőeszközök: Eldobható villák; Eldobható kések; Eldobható kanalak
sl-SI: Posel in industrija > Prehranske storitve > Namizni pribor za enkratno uporabo > Jedilni pribor za enkratno uporabo: Vilice za enkratno uporabo; Noži za enkratno uporabo; Žlice za enkratno uporabo
fi: Yritys ja teollisuus > Ruokapalvelu > Kertakäyttöastiat > Kertakäyttöaterimet: Kertakäyttöhaarukat; Kertakäyttöveitset; Kertakäyttölusikat
pt-BR: Comercial e industrial > Serviço de gastronomia > Utensílios descartáveis > Talheres descartáveis: Garfos descartáveis; Facas descartáveis; Colheres descartáveis
zh-CN: 商业/工业 > 餐饮服务 > 一次性餐具 > 一次性就餐用品: 一次性叉子; 一次性刀具; 一次性勺子
de: Wirtschaft & Industrie > Nahrungsmittelservice > Einweggeschirr > Einwegbesteck: Einweggabeln; Einwegmesser; Einweglöffel
vi: Kinh doanh & Công nghiệp > Ngành thực phẩm > Bộ đồ ăn dùng một lần > Dụng cụ ăn dùng một lần: Dĩa dùng một lần; Dao dùng một lần; Thìa dùng một lần
it: Commercio e industria > Ristorazione > Piatti e posate usa e getta > Posate usa e getta: Forchette usa e getta; Coltelli usa e getta; Cucchiai usa e getta
sv: Företag och industri > Livsmedelsservice > Engångsartiklar > Engångsbestick: Engångsgafflar; Engångsknivar; Engångsskedar
lt-LT: Verslas ir pramonė > Maitinimo paslaugos > Vienkartiniai stalo reikmenys > Vienkartiniai stalo įrankiai: Vienkartinės šakutės; Vienkartiniai peiliai; Vienkartiniai šaukštai
ru: Бизнес и промышленность > Общественное питание > Одноразовая посуда > Одноразовые столовые приборы: Одноразовые вилки; Одноразовые ножи; Одноразовые ложки
sk-SK: Obchod a priemysel > Stravovanie > Jednorazový riad > Jednorazové príbory: Jednorazové vidličky; Jednorazové nože; Jednorazové lyžice
da: Erhverv og industri > Catering > Engangsservice > Engangsbestik: Engangsgafler; Engangsknive; Engangsskeer
pt-PT: Business e industrial > Serviço alimentar > Louça de mesa descartável > Cutelaria descartável: Garfos descartáveis; Facas descartáveis; Colheres descartáveis
en: Business & Industrial > Food Service > Disposable Tableware > Disposable Cutlery: Disposable Forks; Disposable Knives; Disposable Spoons
pl: Biznes i przemysł > Usługi gastronomiczne > Zastawa jednorazowa > Sztućce jednorazowe: Widelce jednorazowe; Noże jednorazowe; Łyżki jednorazowe
zh-TW: 商業與各產業 > 餐飲服務 > 免洗餐具 > 免洗刀叉: 免洗叉子; 免洗刀子; 免洗湯匙
th: ธุรกิจและอุตสาหกรรม > บริการอาหาร > อุปกรณ์รับประทานอาหารแบบใช้แล้วทิ้ง > เครื่องใช้บนโต๊ะอาหารที่ใช้แล้วทิ้ง: ส้อมใช้แล้วทิ้ง; มีดใช้แล้วทิ้ง; ช้อนใช้แล้วทิ้ง